臺灣臺中地方法院刑事判決
                                   110年度金訴緝字第22號
公  訴  人  臺灣臺中地方檢察署檢察官
被      告  黃文明



上列被告因詐欺等案件，經檢察官提起公訴（110年度偵字第981
號），被告於準備程序中就被訴事實為有罪之陳述，經告以簡式
審判之旨，並聽取意見後，經本院合議庭裁定由受命法官獨任行
簡式審判程序，判決如下：
    主    文
黃文明犯如附表一所示之罪，各處如附表一「罪名、宣告刑及沒
收」欄所示之刑及沒收。有期徒刑部分，應執行有期徒刑壹年柒
月；罰金部分，應執行罰金新臺幣參萬伍仟元，如易服勞役，以
新臺幣壹仟元折算壹日。沒收部分併執行之。
    犯罪事實
一、黃文明（微信通訊軟體暱稱為「毛毛+2」）及李秉蒼（微信
    通訊軟體暱稱為「阿蒼+1」，業經本院判處應執行有期徒刑
    壹年伍月；罰金部分，應執行罰金新臺幣參萬元，罰金如易
    服勞役，以新臺幣壹仟元折算壹日在案）、李虹蝶（微信通
    訊軟體暱稱為「大黃蜂+3」，業經本院判處應執行有期徒刑
    壹年柒月；罰金部分，應執行罰金新臺幣參萬伍仟元，罰金
    如易服勞役，以新臺幣壹仟元折算壹日在案）自民國109年9
    月間，加入由真實姓名、年籍不詳，微信通訊軟體暱稱「韋
    小寶」、「白胖子」之成年男子等人所組成之3人以上，以
    實施詐術為手段，具有持續性、牟利性有結構性犯罪組織之
    詐欺集團(渠等所涉組織犯罪防制條例案件，業經臺灣苗栗
    地方檢察署檢察官以109年度偵字第5894號案件提起公訴，
    非本案審判範圍)。該集團車手及收水之分工如下：由李秉
    蒼擔任提款車手，負責持黃文明所交付之金融卡提款，而黃
    文明向李秉蒼收取提領之款項（俗稱「收水」）後轉交李虹
    蝶，再由李虹蝶轉交詐欺集團不詳成員，李虹蝶並負責測試
    「韋小寶」、「白胖子」所交付之金融卡是否仍可提領款項
    (俗稱「試車」)，並依指示更改密碼後，再交由黃文明轉交
    李秉蒼持往提領款項。黃文明、李秉蒼、李虹蝶即與「韋小
    寶」、「白胖子」及該詐欺集團其他成員共同意圖為自己不
    法之所有，基於3人以上共同犯詐欺取財、掩飾隱匿詐欺所
    得去向之洗錢犯意聯絡，先由該集團其他成員分別向廖寶珊
    、吳詩涵、吳雙鳳、黃馨瑩、劉銀秀，於附表二所示之時間
    及手法施用詐術，致廖寶珊、吳詩涵、吳雙鳳、黃馨瑩、劉
    銀秀陷於錯誤，而匯款至附表二所示由該詐欺集團所掌控之
    人頭帳戶。黃文明、李秉蒼、李虹蝶再依「韋小寶」、「白
    胖子」等人於微信群組「今晚打老虎」之指示，於109年9月
    27日16時許，由李秉蒼至臺中市東區某保齡球館，向該詐欺
    集團成員領取如附表二所示帳戶之金融卡，再交由在旁等候
    之黃文明轉交李虹蝶持往試車，待試車及更改密碼完成後，
    再交由李秉蒼分別於附表二所示時、地為附表二所列之提領
    行為，李秉蒼於提領款項後，依上開微信群組內之指示將贓
    款轉交在臺中市太平區中興東路運動場等待之黃文明，黃文
    明復依指示轉交在旁等候之李虹蝶，最後由李虹蝶依指示攜
    往臺中市太平區中興路麥當勞廁所，將款項交給前來收水之
    該詐欺集團不詳成員，而以此方式將詐欺贓款置於詐欺集團
    實質控制並掩飾、隱匿詐騙所得贓款之來源及去向。嗣警獲
    報，依李秉蒼提款時之監視器循線追查，始悉上情。而黃文
    明所有用以聯繫詐欺集團成員之手機（SAMSUNG，IMEI1：35
&ZZZZ; &ZZZZ; 0000000000000/04，IMEI2：00000000 0000000/
    04）1支，
    則於109年9月30日21時35分許，在苗栗縣○○市○○路000
    號土地銀行苗栗分行附近，另案為警查獲時查扣（現扣押於
    臺灣苗栗地方法院109年度訴字第542號）。
二、案經廖寶珊、吳雙鳳、黃馨瑩、劉銀秀訴由臺中市政府警察
    局太平分局移送臺灣臺中地方檢察署檢察官偵查起訴。
    理    由
一、按除被告所犯為死刑、無期徒刑、最輕本刑為3 年以上有期
    徒刑之罪或高等法院管轄第1審案件者外，於第273條第1項
    程序進行中，被告先就被訴事實為有罪之陳述時，審判長得
    告知被告簡式審判程序之旨，並聽取當事人及辯護人之意見
    後，裁定進行簡式審判程序；除簡式審判程序、簡易程序及
    第376條第1款、第2款所列之罪之案件外，第1審應行合議審
    判，刑事訴訟法第273條之1第1項、第284條之1分別定有明
    文。本件被告黃文明係涉死刑、無期徒刑、最輕本刑為3年
    以上有期徒刑之罪或高等法院管轄第1審案件以外之罪，並
    於本院行準備程序時就被訴事實為有罪之陳述，本院合議庭
    依前揭規定，經評議結果，裁定改由受命法官獨任行簡式審
    判程序進行審理，是本件之證據調查，依刑事訴訟法第273
    條之2規定，不受同法第159條第1項、第161條之2、第161條
    之3、第163條之1及第164條至第170條規定之限制，合先敘
    明。
二、上開犯罪事實，業據被告黃文明於警詢、偵查、本院訊問、
    準備程序及審理程序坦承不諱（見偵卷第59至67、313至315
    頁；本院金訴緝卷第78、89、97頁），核與證人即共犯李秉
    蒼、李虹蝶於警詢、偵查、本院準備程序及審理時供述（見
    偵卷第41至50、77至86、313至315頁；本院金訴卷第70、82
    頁）、證人即告訴人廖寶珊、吳雙鳳、黃馨瑩、劉銀秀及被
    害人吳詩涵於警詢之指述相符（見偵卷第95至116頁），並
    有下列證據及扣案證物佐證：
    (一)如附表二所示帳戶交易明細（見偵卷第119至127頁）。
    (二)共犯李秉蒼提款時之監視器翻拍照片12紙（見偵卷第12
        9至132頁）。
    (三)被告黃文明及共犯李秉蒼、李虹蝶交水、收水之路口監
        視器翻拍照片12紙（見偵卷第133至138頁）。
    (四)告訴人廖寶珊、吳雙鳳、黃馨瑩、劉銀秀及被害人吳詩
        涵提出之匯款單、匯款紀錄截圖、通話紀錄截圖、吳雙
        鳳郵政存簿儲金簿封面及內頁影本、報案資料（受理刑
        事案件報案三聯單、受理各類案件紀錄表、受理詐騙帳
        戶通報警示簡便格式表、金融機構聯防機制通報單、16
        5專線協請金融機構暫行圈存疑似詐欺款項通報單、內
        政部警政署反詐騙諮詢專線紀錄表、陳報單）（見偵卷
        第139至259頁）
    (五)警員職務報告（見偵卷第39至40頁）。
    (六)指認犯罪嫌疑人紀錄表（見偵卷第51至57、69至75、87
        至93頁）。
    (七)臺灣苗栗地方檢察署檢察官109年度偵字第5894號起訴
        書（見偵卷第301至307頁）。足徵被告黃文明任意性自
        白確與事實相符，堪以採信。本案事證已臻明確，被告
        犯行洵堪認定。
三、論罪科刑：
(一)按洗錢防制法第15條之特殊洗錢罪，係在無法證明前置犯罪
    之特定不法所得，而未能依洗錢防制法第14條之一般洗錢罪
    論處時，始予適用。倘能證明人頭帳戶內之資金係前置之特
    定犯罪所得，即應逕以一般洗錢罪論處，自無適用特殊洗錢
    罪之餘地。例如詐欺集團向被害人施用詐術後，為隱匿其詐
    欺所得財物之去向，而令被害人將其款項轉入該集團所持有
    、使用之人頭帳戶，並由該集團所屬之車手前往提領詐欺所
    得款項得逞，檢察官如能證明該帳戶內之資金係本案詐欺之
    特定犯罪所得，即已該當於洗錢防制法第14條第1項之一般
    洗錢罪；至若無法將人頭帳戶內可疑資金與本案詐欺犯罪聯
    結，而不該當第2條洗錢行為之要件，當無從依洗錢防制法
    第14條第1項之一般洗錢罪論處，僅能論以洗錢防制法第15
    條第1項之特殊洗錢罪。另過去實務雖認為，行為人對犯特
    定犯罪所得之財物或利益作直接使用或消費之處分行為，或
    僅將自己犯罪所得財物交予其他共同正犯，祇屬犯罪後處分
    贓物之行為，非本條例所規範之洗錢行為，惟依修正後洗錢
    防制法規定，倘行為人意圖掩飾或隱匿特定犯罪所得來源，
    而將特定犯罪所得直接消費處分，甚或交予其他共同正犯，
    而由共同正犯以虛假交易外觀掩飾不法金流移動，即難認單
    純犯罪後處分贓物之行為，應仍構成洗錢防制法第2條第1或
    2款之洗錢行為（最高法院108年度台上字第1744號判決意旨
    參照）。
(二)是核被告黃文明就附表一編號1至5所為均係犯刑法第339條
    之4第1項第2款之三人以上共同詐欺取財罪及洗錢防制法第1
    4條第1項之一般洗錢罪。
(三)又共同正犯之成立，只須具有犯意之聯絡，行為之分擔，既
    不問犯罪動機起於何人，不必每一階段犯行，均經參與。再
    共同正犯之意思聯絡，原不以數人間直接發生者為限，即有
    間接之聯絡者，亦包括在內，如甲分別邀乙、丙犯罪，雖乙
    、丙彼此無直接之聯絡，亦無礙於其為共同正犯之成立。又
    共同正犯，係共同實行犯罪行為之人，在共同意思範圍內，
    各自分擔犯罪行為之一部，相互利用他人之行為，以達其犯
    罪之目的，其成立不以全體均參與實行犯罪構成要件之行為
    為要件，其行為分擔，亦不以每一階段皆有參與為必要，倘
    具有相互利用其行為之合同意思所為，仍應負共同正犯之責
    （最高法院34年上字第862號、77年台上字第2135號、99年
    度台上字第1323號刑事判決意旨參照）。本案被告黃文明雖
    未親自參與撥打電話詐騙告訴人及被害人之行為，惟其加入
    微信通訊軟體暱稱「韋小寶」、「白胖子」等人所屬之詐欺
    集團擔任收水人員，負責向共犯李秉蒼收取提領之款項後轉
    交共犯李虹蝶，再由李虹蝶繳交上手，被告所為核屬集團成
    員基於共同犯意聯絡所為之行為分擔，且被告前揭參與部分
    為該詐欺集團犯罪歷程不可或缺之重要環節，足徵被告係以
    自己犯罪之意思而參與本案，即令被告並未與其他負責以取
    得他人向金融機構申請開立之帳戶金融卡或撥打詐騙電話之
    成員謀面或直接聯繫，亦無礙於其共同參與犯罪之認定。是
    以，被告黃文明與微信通訊軟體暱稱「韋小寶」、「白胖子
    」及共犯李秉蒼、李虹蝶等人暨其等所屬詐欺集團之其他不
    詳姓名、年籍成員間，就上開加重詐欺取財、洗錢之犯行，
    有犯意聯絡及行為分擔，為共同正犯。
(四)被告就附表一編號1至5係以一行為同時觸犯三人以上共同詐
    欺取財及一般洗錢罪，為想像競合犯，應從一重以三人以上
    共同詐欺取財罪處斷。
(五)被告所犯如附表一編號1至5所示之5次三人以上共同詐欺取
    財罪，犯意各別，行為互異，應予分論併罰。
(六)刑法上之接續犯，係指以單一行為，經數個階段，持續侵害
    同一法益而言；如數行為於同時同地或密切接近之時地實施
    ，侵害同一之法益，各行為之獨立性極為薄弱，依一般社會
    健全觀念，在時間差距上，難以強行分開，在刑法評價上，
    以視為數個舉動之接續施行，合為包括之一行為予以評價，
    較為合理，則屬接續犯，而為包括之一罪。是關於附表二編
    號1至3及編號5所示被害人部分，遭該詐欺集團於密接之時
    地持續實施詐術，致一再陷於錯誤，數次匯出款項至所指定
    之帳戶內，係侵害其同一財產法益，又附表一編號1至3及編
    號5所示，被告及共犯對於4位被害人遭詐騙之款項，各分多
    次於密接之時地持續提領，亦分別侵害4位被害人之同一財
    產法益，均應構成接續犯之實質上一罪。
(七)按想像競合犯之處斷刑，本質上係「刑之合併」。其所謂從
    一重處斷，乃將想像競合犯組成之評價上數罪，合併為科刑
    一罪，其所對應之刑罰，亦合併其評價上數罪之數法定刑，
    而為一個處斷刑。易言之，想像競合犯侵害數法益者皆成立
    犯罪，論罪時必須輕、重罪併舉論述，同時宣告所犯各罪名
    ，包括各罪有無加重、減免其刑之情形，亦應說明論列，量
    刑時併衡酌輕罪部分量刑事由，評價始為充足，然後依刑法
    第55條前段規定「從一重處斷」，非謂對於其餘各罪可置而
    不論。因此，法院決定處斷刑時，雖以其中最重罪名之法定
    刑，做為裁量之準據，惟於裁量其輕重時，仍應將輕罪合併
    評價在內（最高法院108年度台上字第4405、4408號判決意
    旨）。查被告黃文明於警詢、偵查中、本院訊問、準備程序
    及審理時均坦承本案參與洗錢之事實，已如前述，原應依洗
    錢防制法第16條第2項之規定，就其所犯一般洗錢部分減輕
    其刑，惟依照前揭說明，被告犯行應從一重論處加重詐欺取
    財罪，故就其此部分想像競合輕罪得減刑部分，本院於依照
    刑法第57條量刑時，將併予審酌。
(八)爰審酌被告黃文明正值青壯之年，竟不思循正當途徑賺取錢
    財而參與詐欺犯罪集團，貪圖可輕鬆得手之不法利益，價值
    觀念偏差，且造成社會信任感危機，損害如附表二所示之被
    害人等之財產法益，行為實值非難，兼衡被告犯後均坦承犯
    行，惟尚未與被害人廖寶珊、吳雙鳳、劉銀秀、黃馨瑩及吳
    詩涵等達成和解並賠償其等損害，及其自陳士校畢業，未婚
    ，無子女，目前沒有工作之智識程度、經濟及家庭生活狀況
    （見本院金訴緝卷第98頁），復斟酌被告本案之犯罪動機、
    手段、參與程度、擔任之角色、犯罪所獲利益、所生危害及
    前科素行等一切情狀，分別量處如主文所示之刑，併科罰金
    刑部分，並諭知易服勞役之折算標準，且就有期徒刑及併科
    罰金部分，定其應執行刑及諭知罰金易服勞役之折算標準如
    主文所示，以示懲儆。
四、沒收部分：
(一)犯罪所得部分：按犯罪所得，屬於犯罪行為人者，沒收之。
    前二項之沒收，於全部或一部不能沒收或不宜執行沒收時，
    追徵其價額，刑法第38條之1第1項前段、第3項分別定有明
    文。又前條犯罪所得及追徵之範圍與價額，認定顯有困難時
    ，得以估算認定之。第三十八條之追徵，亦同，同法第38條
    之2亦有明文。次按關於共同正犯犯罪所得之沒收、追繳或
    追徵，最高法院向採之共犯連帶說（70年台上字第1186號判
    例、64年台上字第2613號判例、66年1月24日66年度第1次刑
    庭庭推總會議決定(二)）之見解，業經104年度第13次刑事
    庭會議決議不再援用、供參考，並改採應就各人分受所得之
    數為沒收，追徵亦以其所費失者為限之見解。至於共同正犯
    各人有無犯罪所得，或其犯罪所得之多寡，應由事實審法院
    綜合卷證資料及調查所得認定之（最高法院104年度第13次
    刑事庭會議決議、104年度台上字第2596號、104年度台上字
    2521號判決意旨參照）。經查：本件被告黃文明向共犯李秉
    蒼收水後再交由共犯李虹蝶交付該詐欺集團成員，共分得新
    臺幣（下同）3000元左右之報酬，業據被告於本院審理時供
    明在卷（見本院金訴緝卷第97頁），因就各被害人之犯罪所
    得認定顯有困難，茲以估算認定之，認係平均對5被害人犯
    罪而得，即對每1被害人犯罪所得各為600元（3000元÷5＝600
    元），雖未扣案，仍應依刑法第38條之1第1項前段規定，分
    別於其各罪刑項下宣告沒收，並依同條第3項規定，諭知於
    全部或一部不能沒收或不宜執行沒收時，追徵其價額。
(二)供犯罪所用之物部分：按供犯罪所用之物，屬於犯罪行為人
    者，得沒收之。刑法第38條第2項前段定有明文。次按犯罪
    工具物必須屬於被告所有，或被告有事實上之處分權時，始
    得在該被告罪刑項下諭知沒收；至於非所有權人，又無共同
    處分權之共同正犯，自無庸在其罪刑項下諭知沒收（最高法
    院107年度台上字第1109號判決意旨參照）。
  1.被告黃文明用以聯繫詐欺集團成員之手機（SAMSUNG，IMEI1
    ：000000000000000/04，IMEI2：00000000 0000000/04）1
    支，係被告所有，且於另案為警查獲時查扣等情，業據被告
    於警詢及另案警詢時供述明確，有109年11月20日警詢筆錄
    及臺灣苗栗地方檢察署檢察官109年度偵字第5894號起訴書
    在卷可稽（見偵卷第66頁、第301至307頁），該手機既作為
    被告實行本案犯行所用之物，應依刑法第38條第2項前段規
    定，分別於被告如附表一編號1至5所示之罪刑項下，均宣告
    沒收。
  2.未扣案如附表二編號1至5所示之金融機構金融卡，雖為被告
    黃文明及共犯李秉蒼、李虹蝶用於領取詐欺款項之物，但係
    自所屬詐欺集團上手所取得，則前揭金融帳戶金融卡均非屬
    被告黃文明所有，且無證據可資證明被告黃文明有事實上之
    處分權，亦非違禁物，均不予宣告沒收。
(三)洗錢行為標的部分：洗錢防制法第18條規定：「犯第14條之
    罪，其所移轉、變更、掩飾、隱匿、收受、取得、持有、使
    用之財物或財產上利益，沒收之；犯第15條之罪，其所收受
    、持有、使用之財物或財產上利益，亦同。」，且依刑法施
    行法第10之3條規定，洗錢防制法關於沒收之規定應優先於
    刑法相關規定。亦即就洗錢行為標的之財物或財產上利益，
    均應依洗錢防制法第18條規定予以沒收；至洗錢行為本身之
    犯罪所得或犯罪工具之沒收，以及發還被害人及善意第三人
    之保障等，即適用104年12月30日及105年6月22日修正公布
    之中華民國刑法沒收專章之規定。而洗錢防制法第18條第1
    項乃採義務沒收主義，只要合於前述規定，法院固應即為相
    關沒收之諭知。然該洗錢行為之標的是否限於行為人所有者
    始得宣告沒收，法無明文，實務上一向認為倘法條並未規定
    「不問屬於犯罪行為人與否均沒收」時，自仍以屬於被告所
    有者為限，始應予沒收，此可由毒品危害防制條例第19條第
    1項就犯特定毒品犯罪所用、所得之物義務沒收適用上，因
    法條亦無「不問屬於犯罪行為人與否」之規定，實務亦均以
    屬於被告所有者為限，始應予以沒收可徵，本院認在洗錢防
    制法並未規定「不問屬於犯罪行為人與否」情形下，自宜從
    有利於被告之認定，仍應以該沒收標的屬行為人所有者始得
    宣告沒收。經查，被告黃文明及共犯李秉蒼於附表二編號1
    至5所示時、地提領之款項，固有該人頭帳戶之明細表在卷
    可稽，然被告黃文明已將所提領之款項輾轉經由共犯李虹蝶
    交付詐欺集團其他不詳成員，已如前述。準此以言，被告黃
    文明與共犯李秉蒼此部分實際提領而隱匿之款項，非被告黃
    文明所有或取得事實上之處分權，揆諸前揭說明，自無從適
    用上開洗錢防制法之特別沒收規定，併予指明。
據上論斷，應依刑事訴訟法第273條之1第1項、第299條第1項前
段，洗錢防制法第14條第1項，刑法第11條、第28條、第339條之
4第1項第2款、第55條、第42條第3項、第51條第5款、第7款、第
38條第2項前段、第38條之1第1項前段、第3項、第40條之2第1項
，刑法施行法第1條之1第1項，判決如主文。
本案經檢察官黃永福提起公訴，檢察官侯詠琪到庭執行職務。
中    華    民    國    110    年     9    月   14    日
                  刑事第四庭    法  官  黃龍忠
以上正本證明與原本無異。
如不服本判決應於收受判決後20日內向本院提出上訴書狀，並應
敘述具體理由；其未敘述上訴理由者，應於上訴期間屆滿後20日
內向本院補提理由書（均須按他造當事人之人數附繕本）「切勿
逕送上級法院」。
告訴人或被害人如不服判決，應備理由具狀向檢察官請求上訴，
上訴期間之計算，以檢察官收受判決正本之日起算。
                                書記官  華鵲云

中    華    民    國    110    年     9    月   14    日
附錄論罪科刑法條
中華民國刑法第339條之4
犯第 339 條詐欺罪而有下列情形之一者，處 1 年以上 7 年以
下有期徒刑，得併科 1 百萬元以下罰金：
一、冒用政府機關或公務員名義犯之。
二、三人以上共同犯之。
三、以廣播電視、電子通訊、網際網路或其他媒體等傳播工具，
    對公眾散布而犯之。
前項之未遂犯罰之。
洗錢防制法第14條
有第二條各款所列洗錢行為者，處 7 年以下有期徒刑，併科新
臺幣 5 百萬元以下罰金。
前項之未遂犯罰之。
前二項情形，不得科以超過其特定犯罪所定最重本刑之刑。
附表一：

編號 犯罪事實 罪名、宣告刑及沒收  1 如犯罪事實欄一之附表二編號1所示部分 黃文明犯三人以上共同詐欺取財罪，處有期徒刑壹年貳月，併科罰金新臺幣貳萬元，罰金如易服勞役，以新臺幣壹仟元折算壹日。另案扣案之SAMSUNG手機壹支(IMEI1：000000000000000/04，IMEI2：000000000000000/04）沒收；未扣案犯罪所得新臺幣陸佰元沒收，於全部或一部不能沒收或不宜執行沒收時，追徵其價額。  2 如犯罪事實欄一之附表二編號2所示部分 黃文明犯三人以上共同詐欺取財罪，處有期徒刑壹年壹月，併科罰金新臺幣壹萬元，罰金如易服勞役，以新臺幣壹仟元折算壹日。另案扣案之SAMSUNG手機壹支(IMEI1：000000000000000/04，IMEI2：000000000000000/04）沒收；未扣案犯罪所得新臺幣陸佰元沒收，於全部或一部不能沒收或不宜執行沒收時，追徵其價額。  3 如犯罪事實欄一之附表二編號3所示部分 黃文明犯三人以上共同詐欺取財罪，處有期徒刑壹年，併科罰金新臺幣壹萬元，罰金如易服勞役，以新臺幣壹仟元折算壹日。另案扣案之SAMSUNG手機壹支(IMEI1：000000000000000/04，IMEI2：000000000000000/04）沒收；未扣案犯罪所得新臺幣陸佰元沒收，於全部或一部不能沒收或不宜執行沒收時，追徵其價額。  4 如犯罪事實欄一之附表二編號4所示部分 黃文明犯三人以上共同詐欺取財罪，處有期徒刑壹年，併科罰金新臺幣壹萬元，罰金如易服勞役，以新臺幣壹仟元折算壹日。另案扣案之SAMSUNG手機壹支(IMEI1：000000000000000/04，IMEI2：000000000000000/04）沒收；未扣案犯罪所得新臺幣陸佰元沒收，於全部或一部不能沒收或不宜執行沒收時，追徵其價額。  5 如犯罪事實欄一之附表二編號5所示部分 黃文明犯三人以上共同詐欺取財罪，處有期徒刑壹年，併科罰金新臺幣壹萬元，罰金如易服勞役，以新臺幣壹仟元折算壹日。另案扣案之SAMSUNG手機壹支(IMEI1：000000000000000/04，IMEI2：000000000000000/04）沒收；未扣案犯罪所得新臺幣陸佰元沒收，於全部或一部不能沒收或不宜執行沒收時，追徵其價額。